臺灣高雄地方法院刑事判決　　　　　　　　　九十一年度易字第三四二二號
　　公　訴　人　臺灣高雄地方法院檢察署檢察官
　　被　　　告　乙○○
右列被告因贓物案件，經檢察官提起公訴（九十一年度偵字第一九七七九號），本院
判決如左：
    主  文
乙○○故買贓物，處拘役伍拾日，如易科罰金，以參佰元折算壹日。
    事  實
一、乙○○明知某姓名年籍不詳之成年男子，於民國（下同）九十一年三月間某日，
    在高雄市三民區○○○路與瑞源路口，向伊兜售之摩托羅拉牌Ｖ六十型行動電話
    （序號000000－00－000000－0號）一具（原係黃銹垣所有，於
    九十一年三月二十五日十八時二十分許，在高雄市○○區○○路與富國路口遭竊
    ），乃為來歷不明之贓物，竟仍以故買贓物之故意，以低於市價之新臺幣（下同
    ）九千元（起訴書誤繕為六千元）之價格故買之；嗣於九十一年八月二十一日下
    午十一時三十分許，在高雄市三民區○○○街一一八號為警循線查獲。
二、案經高雄市政府警察局三民第一分局報請臺灣高雄地方法院檢察署檢察官偵查起
    訴。
    理  由
一、訊據被告乙○○固不否認曾於右開時地向上開不詳姓名年籍之成年男子購買本件
    系爭行動電話之事實，惟矢口否認有何故買贓物之犯行，辯稱：當時是該男子向
    伊借錢，因伊不認識該男子，而不願貸予款項，該男子方表示願出賣右開本件系
    爭行動電話給伊，伊因貪小便宜，方購買之，如果知道是贓物不會出錢購買云云
    ，惟查：
（一）本件系爭之行動電話，原係訴外人黃銹垣所有，於九十一年三月二十五日十八
      時二十分許，在高雄市○○區○○路與富國路口遭竊之事實，業據證人即原行
      動電話所有人黃銹垣於警訊時證述明確，復經另一證人即承辦本件之員警甲○
      ○於本院審理期間到院證述明確，此外，復有由訴外人黃銹垣所出具之贓物認
      領保管收據一紙在卷可稽，則被告上開所購得之本件系爭行動電話確為刑法上
      所稱之贓物無訛。
（二）被告雖以右開情詞置辯，然查被告既自承並不認識出售本件系爭行動電話之男
      子，且係第一次見面，又該男子出售右開行動電話時，並未交付上述行動電話
      之各項相關來源資料，亦無完整之外包裝，且無其他諸如充電器等相關配件，
      則被告為杜日後爭議，理應先予確定該名成年男子之年籍資料，並要求該名男
      子出具如讓渡書等足資證明來源無疑之證明文件，被告既未為之，顯與常情有
      違；再者，本件系爭手機，係訴外人黃銹垣於警訊時供陳：價值約市價一萬五
      千元等語（見黃銹垣九十一年八月二十一日警訊筆錄），再經本院依職權向全
      虹企業股份有限公司查詢之結果，本件系爭同型行動電話市價現今約為一萬二
      千五百元左右，有本院刑案電話查詢登記表一份在卷可憑，堪認本件系爭手機
      係屬高價之物，然被告竟係在非專門出售手機或其他合法之商家，以低於一般
      市場交易價格之九千元代價，加以購買，復未要求出賣人出具諸如讓渡書或其
      他相關足資證明來源無疑之證明文件，其應對所購買之本件系爭手機乃屬來源
      不明之贓物乙節，有所認識，其辯稱不知係贓物云云，自無可信之處；綜上所
      述，本件被告犯罪事證明確，犯行已堪認定，依法應予論科。
三、核被告乙○○所為，係犯刑法第三百四十九條第二項之故買贓物罪。審酌被告雖
    於犯罪後猶否認犯行，態度欠佳，然念及其係因貪圖小利方犯本件犯行，且所故
    買之贓物僅係一支行動電話，惡性非鉅，且該行動電話亦已由被害人加以領回，
    有上揭贓物認領保管收據在卷可查，其犯罪所造成之損害已有降低等一切情狀，
    量處如主文所示之刑，併諭知易科罰金之折算標準，以為懲儆。
據上論斷，依刑事訴訟法第二百九十九條第一項前段，刑法第三百四十九條第二項、
第四十一條第一項，罰金罰鍰提高標準條例第一條前段、第二條，判決處如主文。
本案經檢察官李門騫到庭執行職務。
中      華      民      國      九十一      年      十二    月    十八  日
                                  臺灣高雄地方法院刑事第六庭
                                      法  官  李怡諄
右正本證明與原本無異。
如不服本判決，應於判決送達後十日內，向本院提出上訴狀。
                                      書記官  陳孟瑩
中    華    民    國    九十一    年      十二     月      十八        日
附錄本件論罪條文：
中華民國刑法第三百四十九條
收受贓物者，處三年以下有期徒刑、拘役或五百元以下罰金。
搬運、寄藏、故買贓物或為牙保者，處五年以下有期徒刑、拘役或科或併科一千元以
下罰金。
因贓物變得之財物，以贓物論。
